【裁判字號】    94,易,1418
【裁判日期】    950525
【裁判案由】    竊盜
【裁判全文】
臺灣彰化地方法院刑事判決      九十四年度易字第一四一八號
公  訴  人  臺灣彰化地方法院檢察署檢察官
被      告  甲○○
上列被告因竊盜案件，經檢察官提起公訴（九十四年度偵字第七
五０三號），本院判決如下：
    主  文
甲○○竊盜，累犯，處有期徒刑肆月，如易科罰金，以佰元折
算壹日。
    事  實
一、甲○○（原名王義則）前曾：(1)於民國九十三年六月十四日
    ，因竊盜案件，經本院以九十三年度簡字第七一號判處有期
    徒刑五月，得易科罰金確定；(2)又於九十三年九月十三日，
    因竊盜案件，經本院以九十三年度簡字第一二六號判處有期
    徒刑三月，得易科罰金確定（上開(1)、(2)所示之刑期嗣經定
    應執行刑為有期徒刑七月，得易科罰金確定）；(3)再於九十
    三年十二月二十日，因竊盜案件，經本院彰化簡易庭以九十
    三年度彰簡字第七七二號判處有期徒刑四月，得易科罰金確
    定，前揭刑期經入監接續執行後，已於九十四年九月五日縮
    刑期滿執行完畢。詎仍不知警惕，因缺款竟又另行基於普通
    竊盜之為自己不法所有之意圖，於九十四年九月十七日上午
    六時十五分許，在乙○○位於彰化縣鹿港鎮街○里○○○路
    十之四號一樓住處前，徒手竊取粘淑真所有、放置在上址住
    處前緊靠門邊之四輪手推車一台【價值約新臺幣（下同）二
    千八百元】及橘色塑膠垃圾桶一個（價值約二百元）得手，
    並隨即持往址設彰化縣福興鄉○○村○○路○段門牌號碼不
    詳之長易資源回收場前，欲待上開回收場開門後，將前開所
    竊得之物予以變賣得款；惟因乙○○於其所有之上開四輪手
    推車一台及橘色塑膠垃圾桶一個遭竊後不久隨即發覺失竊，
    並騎乘機車四處尋找，乃於同日上午六時四十五分許，在前
    揭回收場前發現正準備將前開四輪手推車一台及橘色塑膠垃
    圾桶一個變賣之甲○○，乃隨即報警處理而查獲，並為警起
    獲上開四輪手推車一台及橘色塑膠垃圾桶一個（已由警方發
    還與乙○○領回）扣案。
二、案經彰化縣警察局鹿港分局報請臺灣彰化地方法院檢察署檢
    察官偵查起訴。
    理  由
一、本件有關以下所引用之被告以外之人於審判外之言詞或書面
    陳述，且不符合刑事訴訟法第一百五十九條之一至第一百五
    十九條之四之規定者，依刑事訴訟法第一百五十九條之五之
    規定，均具有證據能力，核先敘明。
二、訊據被告甲○○固坦認有於九十四年九月十七日上午六時十
    五分許，徒手拿取上開四輪手推車一台及橘色塑膠垃圾桶一
    個等情不諱，然矢口否認有何竊盜犯行，辯稱：前開四輪手
    推車一台及橘色塑膠垃圾桶一個，係伊在彰化縣鹿港鎮街○
    里○○○路與龍舟路口附近水溝旁撿到的，上開物品係伊先
    前於九十三年間，在前開撿拾的地點所遺失的東西，並無竊
    盜之犯行云云。惟查：（一）被告於警、偵訊時均供稱：前
    開四輪手推車一台及橘色塑膠垃圾桶一個係伊所撿拾等語，
    並未曾提及上開物品係伊所有、前所遺失之物品。（二）又
    證人乙○○於本院到庭明確具結證稱：前揭四輪手推車一台
    及橘色塑膠垃圾桶一個，其已使用多年，確均係其所有之物
    無誤，因為沒有辦法擺進家中，所以放在住處前緊靠門邊處
    ，其住處附近的人都是這樣擺放東西，且其於失竊前一天晚
    上直到很晚的時候，都還看到上開四輪手推車一台及橘色塑
    膠垃圾桶一個在其住處門前等語。而上開四輪手推車一台及
    橘色塑膠垃圾桶一個，均非破舊不堪使用之物品，亦有前開
    四輪手推車一台及橘色塑膠垃圾桶一個之照片二幀在卷可憑
    ，且依前開物品擺放之位置係在被害人乙○○住處前緊靠門
    邊處，一般人應足以認知上開物品係他人所有之物。（三）
    再證人即據報前往長易資源回收場前查獲被告之員警戴文信
    亦於本院具結證稱：其當天穿著警察制服並駕駛警車到達長
    易資源回收場後，看到被害人乙○○及被告甲○○，被告甲
    ○○站在四輪手推車、塑膠垃圾桶旁邊，被告看到警車前來
    ，就要騎乘腳踏車離去，因被害人乙○○指稱被告係偷取其
    所有物品之人，其乃將被告攔下，並詢問被告上開東西是否
    為其所有，被告則回以前開物品係其撿拾的，於其查獲被告
    後，被告未曾表示過上開四輪手推車一台及塑膠垃圾桶一個
    係伊所有之物，事後其請被告回去派出所製作筆錄時，被告
    供稱伊是要將上開四輪手推車一台及塑膠垃圾桶一個變賣給
    資源回收場等語綦詳。（四）而被告先於警、偵訊時辯稱：
    上開四輪手推車一台及塑膠垃圾桶一個，係伊在彰化縣鹿港
    鎮街○里○○○路與龍舟路口附近水溝旁「撿獲」云云，後
    則於本院空言改稱：前揭四輪手推車一台及塑膠垃圾桶一個
    ，均係伊「所有」之物云云，不僅所辯先、後矛盾，且徵以
    證人乙○○、戴文信上開證述內容，堪認被告前開所辯，顯
    均係事後卸責之詞，均無可採；且被告竊得前開四輪手推車
    一台及塑膠垃圾桶一個後，隨即持往長易資源回收場欲加以
    變賣得款，被告主觀上確有竊盜之為自己不法所有意圖甚明
    。此外，復有贓物認領保管單一件在卷可佐，本件事證明確
    ，被告犯行洵堪認定。
三、核被告所為，係犯刑法第三百二十條第一項之普通竊盜罪。
    又被告前曾於：(1)於九十三年六月十四日，因竊盜案件，經
    本院以九十三年度簡字第七一號判處有期徒刑五月，得易科
    罰金確定；(2)又於九十三年九月十三日，因竊盜案件，經本
    院以九十三年度簡字第一二六號判處有期徒刑三月，得易科
    罰金確定（上開(1)、(2)所示之刑期嗣經定應執行刑為有期徒
    刑七月，得易科罰金確定）；(3)再於九十三年十二月二十日
    ，因竊盜案件，經本院彰化簡易庭以九十三年度彰簡字第七
    七二號判處有期徒刑四月，得易科罰金確定，前揭刑期經入
    監接續執行後，已於九十四年九月五日縮刑期滿執行完畢，
    有臺灣彰化地方法院檢察署刑案資料查註紀錄表、臺灣高等
    法院被告全國前案紀錄表各一份在卷可考，其於五年以內再
    犯本件有期徒刑以上之罪，為累犯，應依刑法第四十七條之
    規定加重其刑。爰審酌被告之素行、犯罪之動機、目的係為
    圖一己之私利、徒手竊盜之手段、對被害人乙○○所生之損
    害、所竊得財物之價值非鉅及其犯罪後之態度等一切情狀，
    量處如主文所示之刑，並諭知易科罰金之折算標準，以示懲
    儆（本院酌以上情，認對被告判處如主文所示之刑，已足以
    懲治被告之普通竊盜犯行，公訴人於本院審理時請求判處被
    告有期徒刑一年，依被告上開犯罪情節，容尚有過重，附予
    敘明）。
據上論斷，應依刑事訴訟法第二百九十九條第一項前段，刑法第
三百二十條第一項、第四十七條、第四十一條第一項前段，罰金
罰鍰提高標準條例第一條前段、第二條，判決如主文。
本案經檢察官高如應到庭執行職務
中    華    民    國  九十五  年    五    月  二十五  日
                  刑事第二庭    審判長法官  王義閔
                                法      官  鄭舜元
                                法      官  李雅俐
以上正本證明與原本無異。
如不服本判決，應於判決送達後十日內，向本院提出上訴狀（應
附繕本），上訴於臺灣高等法院臺中分院。
告訴人或被害人對於判決如有不服具備理由請求檢察官上訴者，
其上訴期間之計算係以檢察官收受判決正本之日期為準。
中    華    民    國  九十五  年    五    月  二十五  日
                                 法院書記官  陳秀娟
附錄論罪科刑法條：
刑法第三百二十條第一項：
意圖為自己或第三人不法之所有，而竊取他人之動產者，為竊盜
罪，處五年以下有期徒刑、拘役或五百元以下罰金。


司法院資訊處製作；財團法人民間司法改革基金會備份。
